【裁判字號】    99,交聲,501
【裁判日期】    990423
【裁判案由】    違反道路交通管理處罰條例聲明異議
【裁判全文】
臺灣桃園地方法院刑事交通事件裁定     99年度交聲字第501號
異  議  人  甲○○
上列受處分人即異議人因違反道路交通管理處罰條例案件，對於
桃園縣政府警察局於99年1 月27日所為之桃警局交字第DB000000
0 號舉發違反道路交通管理事件通知單，聲明異議，本院裁定如
下：
    主  文
異議駁回。
    理  由
一、通知單意旨略以：受處分人即異議人甲○○於民國99年1 月
    15日11時36分許，駕駛其所有車牌號碼8107-MW 號自用小客
    車行經大溪鎮○○路○段與頂好新村路口時，因駕車行經有
    燈光號誌管制之路口闖紅燈，遭桃園縣政府警察局大溪分局
    三元派出所員警逕行舉發並掣成桃警局交字第DB0000000 號
    違反道路交通管理事件通知單。
二、異議意旨略以：異議人號誌轉紅燈瞬間通過前路口號誌而停
    止於下一路口號誌前，主張無主客觀闖紅燈之意圖與犯意。
    又異議人停車於路口號誌前，並無影響或有作害該區人、車
    生命財產安全之虞，且該通知書之指控顯與證物事實不符，
    請求撤銷原處分云云。
三、按「受處分人，不服第8 條主管機關所為之處罰，得於接到
    裁決書之翌日起15日內，向管轄地方法院聲明異議」，道路
    交通管理處罰條例第87條定有明文，因此，交通違規案件必
    須主管機關已依法裁決，受處分人不服該裁決處分，始得依
    上開規定向管轄法院聲明異議，如主管機關根本尚未裁決，
    或裁決尚未對外發生效力，尚無從聲明異議。又交通法庭認
    聲明異議不合法律上之程式者，應以裁定駁回之，道路交通
    案件處理辦法第18條前段亦有明定。
四、經查：
  (一)異議人係對舉發機關桃園縣政府警察局大溪分局三元派出所
    99年1 月27日所為之桃警局交字第DB0000000 號舉發違反道
    路交通管理事件通知單不服，而向本院聲明異議。惟卷內並
    無主管機關即交通部公路總局新竹區監理所中壢監理站所作
    成之裁決書，異議人即於99年4 月15日書具聲明異議狀到院
    ，依其異議內容，顯係僅對上開舉發違規情形表示不服之意
    ，並非對原處分機關裁決書之處分結果有所不服。
  (二)其觀桃園縣政府警察局大溪分局對異議人之申訴亦作成書函
    覆稱：本案經查員林路2 段與頂好新村路口設有紅綠燈，當
    日號誌運作正常，該路口號誌為獨立號誌，99年1 月15日11
    時36分自用小客車8107-MW 號於員林路紅燈時仍違規闖越路
    口直行往大溪交流道方向行駛，經員警照相取締並依違規事
    實摯單逕舉，審據本案及採證照片違規事實明確，本分局員
    警依法摯單舉發核無不當等語。綜上所述，異議人確有上述
    違規事由，惟尚未經原處分機關作成裁決並合法送達，即逕
    對上開舉發違反道路交通管理事件提出異議，已屬明確，顯
    屬異議不合法律上之程式。
  (三)是本件異議人未經原處分之合法送達，逕向本院提出聲明異
    議，揆諸上開條文規定，其聲明異議即不合法定程式，且無
    可補正，自依法應予駁回。
據上論斷，應依道路交通管理處罰條例第87條第2 項、道路交通
案件處理辦法第18條，裁定如主文。
中    華    民    國    99    年    4     月    23    日
                     交通法庭法  官  毛松廷
以上正本證明與原本無異。
如不服本裁定，應於裁定送達之翌日起5 日內，以書狀敘明理由
，向本院提出抗告狀（應附繕本）。
                             書記官  陳恩如
中    華    民    國    99    年    4     月    28    日

司法院資訊處製作；財團法人民間司法改革基金會備份。
